# 转让研发项目的会计处理

提问人：fuyunfeng90 时间：2021-10-14 20:33:06
请教陈版：
公司计划将在研的一个项目转让给第三方，公司以前年度已经将项目投入计入研发费用，那么收到的转让款应该如何进行账务处理？在转让在研项目的同时，公司也将项目相关的设备（计入固定资产）、材料（计入存货）转让给第三方，那么这块设备和材料的转让该如何进行账务处理？

回答人：chenyiwei
收到或应收的转让款扣减被转让资产的账面价值（不含前期已费用化的研发支出）之间的差额确认为资产处置损益。对于其中的存货转让部分，不能单独确认收入和成本。